# 固定资产核算（实验动物）

提问人：haikuotiangaohe 时间：2021-10-05 08:05:10
A 公司为生物技术公司，其中包括克隆技术，请问陈老师，（ 1 ）A公司做克隆技术实验购买的数量较多的狗，是否可以在固定资产中列示？（ 2 ）
如在固定资产中列示，那么狗繁殖的下一代动物应如何核算？（ 3 ）饲养狗过程中的领料应如何列示？

回答人：chenyiwei
一般可参照生物资产准则进行会计处理。根据一条狗能否在超过一年的周期内反复多次使用，确认为生产性生物资产或者消耗性生物资产。